臺灣新北地方法院刑事判決
                                   111年度審交訴字第18號
公  訴  人  臺灣新北地方檢察署檢察官
被      告  呂紹捷


上列被告因公共危險案件，經檢察官提起公訴（110 年度調偵字
第2905號），被告於準備程序進行中為有罪之陳述，本院合議庭
裁定由受命法官獨任進行簡式審判程序並判決如下：
    主  文
呂紹捷駕駛動力交通工具肇事，致人受傷而逃逸，處有期徒刑陸
月，如易科罰金，以新臺幣壹仟元折算壹日。緩刑貳年。
    事實及理由
一、本件犯罪事實及證據，除證據部分另補充「道路交通事故照
    片黏貼紀錄表、新北地方檢察署檢察官勘驗筆錄、初步分析
    研判索引表各1份」、「被告呂紹捷於本院訊問、準備程序
    及審理中之自白」外，餘均引用如附件起訴書之記載。
二、核被告呂紹捷所為，係犯刑法第185條之4第1 項前段之肇事
    致人傷害逃逸罪。
三、爰審酌被告駕駛普通重型機車肇事致他人受傷，竟未對告訴
    人加以救助，亦未等待警方到場釐清肇事責任或提供聯絡方
    式予告訴人，而隨即駕車離去，應予非難，其所為對社會秩
    序已生不良影響，惟念其犯後坦承犯行，兼衡其素行（見本
    院卷附臺灣高等法院被告前案紀錄表1份）、高職肄業之智
    識程度（見本院審交訴卷附被告個人戶籍資料查詢結果1 紙
    ）、家庭經濟狀況小康（見臺灣新北地方檢察署110年度偵
    字第36147號卷第3頁調查筆錄受詢問人欄位）、目前月薪新
    臺幣3萬元、無需撫養之人、造成告訴人受有如犯罪事實欄
    所載之傷害、已與告訴人達成調解、告訴人並撤回過失傷害
    部分之告訴（見同署110年度調偵字第2905號卷第2至3頁所
    附新北市永和區調解委員會調解書、刑事聲請撤回告訴狀各
    1份）等一切情狀，量處如主文所示之刑，並諭知易科罰金
    之折算標準，並諭知易科罰金之折算標準，以示懲儆。
四、緩刑部分：
　　被告前未曾受有期徒刑以上刑之宣告，有臺灣高等法院被告
    前案紀錄表1 份附卷可證，其因一時失慮，致罹刑典，事後
    已坦承犯行並已與告訴人達成調解，經此刑之宣告後，應知
    警惕而無再犯之虞，是認前揭所宣告之刑，以暫不執行為適
    當，依刑法第74條第1項第2款之規定，宣告緩刑2年，以啟
    自新。
據上論斷，應依刑事訴訟法第273條之1第1項、第299 條第1項前
段、第310條之2、第454條第2項，判決如主文。
本案經檢察官王江濱偵查起訴，由檢察官高智美到庭執行公訴。
中    華    民    國   111    年    4     月    21    日
                  刑事第二十三庭  法  官  傅明華
上列正本證明與原本無異。
如不服本判決，應於判決送達後20日內敘明上訴理由，向本院提
出上訴狀(應附繕本)，上訴於臺灣高等法院。其未敘述上訴理由
者，應於上訴期間屆滿後20日內向本院補提理由書「切勿逕送上
級法院」。
                                  書記官  盧姿妤
中    華    民    國   111    年     4    月    21    日
附錄本案論罪科刑法條全文：
中華民國刑法第185條之4
駕駛動力交通工具發生交通事故，致人傷害而逃逸者，處6 月以
上5 年以下有期徒刑；致人於死或重傷而逃逸者，處1 年以上7
年以下有期徒刑。
犯前項之罪，駕駛人於發生交通事故致人死傷係無過失者，減輕
或免除其刑。
--------------------------------------------------------
附件：
臺灣新北地方檢察署檢察官起訴書
                                   110年度調偵字第2905號
　　被　　　告　呂紹捷　男　20歲（民國00年0月00日生）
　　　　　　　　　　　　住新北市○○區○○路000號4樓
　　　　　　　　　　　　國民身分證統一編號：Z000000000號
上列被告因公共危險案件，業經偵查終結，認應提起公訴，茲將
犯罪事實及證據並所犯法條分敘如下：
　　　　犯罪事實
一、呂紹捷(所涉過失傷害罪嫌部分，另為不起訴處分)於民國11
    0年7月6日14時15分許，騎乘車牌號碼000-000號普通重型機
    車，沿新北市泰山區泰林路往新莊方向直行，行經在新北市
    泰山區泰林路2段295號前時，本應注意車前狀況，並隨時採
    取必要之安全措施，而依當時天候晴、晨或暮光、柏油路面
    、路面乾燥、無缺陷且無障礙物及視距良好等情形，並無不
    能注意情事，竟疏未注意及此，撞擊前方由彭新禧騎乘之車
    牌號碼000-0000號普通重型機車，致彭新禧人車倒地，因而
    受有左側胸壁挫傷、左側肩膀手肘膝部挫傷擦傷等傷害。詎
    呂紹捷竟基於肇事逃逸之犯意，於肇事致人受傷後，未對彭
    新禧施以必要之救護或報警或叫救護車或留下聯絡方式，即
    置彭新禧於不顧，而騎車逃逸。
二、案經彭新禧訴由新北市政府警察局林口分局報告偵辦。
　　　　證據並所犯法條
一、證據清單及待證事實：
編號 證據名稱 待證事實 1 被告呂紹捷於警詢及偵訊中之供述 被告有於上開時、地，騎乘機車與告訴人彭新禧騎乘之機車發生碰撞，且沒有報警、叫救護車或留下聯絡方式給告訴人，即騎車離去之事實。 2 證人即告訴人彭新禧於警詢及偵訊中之證述 告訴人騎乘之機車有與被告騎乘之機車發生碰撞，且告訴人有告知被告已受傷及要報警，告訴人即騎車離去之事實。 3 道路交通事故現場圖、道路交通事故調查報告表(一)(二) 證明雙方有發生碰撞，且初步分析研判被告未保持行車安全距離之事實。 4 天主教永和耕莘醫院診斷證明書 證明告訴人受有犯罪事實欄所載傷害之事實。 5 監視器影像截圖及影像光碟 全部犯罪事實。 
二、核被告所為，係犯刑法第185條之4肇事逃逸等罪嫌。
三、依刑事訴訟法第251條第1項提起公訴。
　　此　致
臺灣新北地方法院
中　　華　　民　　國　 110　　年　　12　　月　10 　　日
　　　　　　　　　　　　　檢　察　官　王江濱